臺灣臺中地方法院刑事判決　　　　　　　　　　　　九十一年度易字第一八八五號
　　公　訴　人　臺灣臺中地方法院檢察署檢察官
　　被　　　告　乙○○
右列被告因傷害案件，經檢察官提起公訴（九十一年度偵字第一三七三九號），本院
判決如左：
    主  文
乙○○傷害人之身體，處拘役伍拾日，如易科罰金，以參佰元折算壹日。
    事  實
一、緣乙○○與甲○○合夥經營檳榔生意，於民國九十一年六月十七日晚間七時四十
    分許，在臺中縣豐原市○○路與互助街口老酋長檳榔攤內，二人因帳目問題而起
    爭執，途永傑竟基於普通傷害之犯意，持研磨檳榔用之鐵棒毆打甲○○之左手，
    致甲○○受有左尺骨骨折之傷害。
二、案經被害人甲○○訴由臺中縣警察局豐原分局報告臺灣臺中地方法院檢察署檢察
    官偵查起訴。
    理  由
一、訊據被告固承認於右揭時地，持鐵棒敲擊甲○○左手之事實，惟矢口否認有何傷
    害犯行，辯稱：係因甲○○拿東西作勢要砸伊，才順手拿鐵棒抵擋自衛，不知為
    何會打到甲○○云云。經查：被告右揭犯罪事實，業據告訴人甲○○指訴綦詳（
    見偵卷第四頁，本院卷第一一頁），核與證人即在場目擊之人宋兆修證述情節相
    符（見偵卷第六頁），並有行政院衛生署豐原醫院診斷證明書一紙附卷可稽（見
    本院卷第一五頁）。雖被告以前詞置辯，然告訴人否認有拿東西作勢要砸被告，
    且被告於警訊時，僅稱：「當時是甲○○與我因為帳目問題而發生口角，後來他
    越說越生氣，並不斷拍打桌子，並踢翻椅子，我勸他先不要生氣，但他不聽勸阻
    ，推了我一把，我因為害怕他打我，所以去拿了一支研磨紅灰使用之鐵棒以便自
    衛」等語（見偵卷第五頁反面），並未提及告訴人手中有持物之事。另依證人宋
    兆修所述：甲○○推了乙○○一把，乙○○因害怕遭甲○○毆打，便去拿了一把
    鐵棍以便自衛，但甲○○仍然在店內大鬧，所以乙○○才會用鐵棍打甲○○的手
    等語，足見當時告訴人僅曾徒手推被告，並未持物作勢毆打被告，而被告亦係因
    對告訴人在其檳榔攤內吵鬧一事感到不耐，遂持鐵棒毆打告訴人之左手，被告有
    傷害告訴人之犯意甚明。綜上所述，被告所辯無非事後卸責之詞，不足採信。本
    件事證明確，被告犯行堪以認定。
二、核被告所為，係犯刑法第二百七十七條第一項普通傷害罪。爰審酌被告為久於社
    會歷練之成年人，未能以理性協調方式解決糾紛，竟對告訴人施加暴力，行為實
    不足取，犯罪後復否認犯行，迄未與告訴人達成和解，惟其素行良好，前無任何
    犯罪紀錄，有臺灣高等法院被告全國前案紀錄表在卷可憑（見本院卷第四頁），
    且告訴人所受傷勢亦非嚴重等一切情狀，量處如主文所示之刑，並諭知易科罰金
    之折算標準。
據上論斷，應依刑事訴訟法第二百九十九條第一項前段，刑法第二百七十七條第一項
、第四十一條第一項前段，罰金罰鍰提高標準條例第一條前段、第二條，判決如主文
。
本案經檢察官高永棟到庭執行職務。
中      華      民      國      九十一      年    十一    月      五    日
                                臺灣臺中地方法院刑事第四庭
                                    審判長法  官  鄭  文  祺
                                          法  官  張  靜  琪
                                          法  官  羅  智  文
右正本證明與原本無異。
如不服本判決，應於送達後十日內向本院提出上訴狀（須附繕本），上訴於臺灣高等
法院臺中分院。
                                書記官
中      華      民      國      九十一      年    十一    月      七    日
附錄論罪科刑法條
刑法第二百七十七條第一項
傷害人之身體或健康者，處三年以下有期徒刑、拘役或一千元以下罰金。
